CARLOS TACÓN

www.carlosjtacon.com

INFORMACIÓN PERSONAL



Carlos Tacón Fernández 03.05.1994 Alcalá de Henares, Madrid +34 616 045 679 carlosjtacon@gmail.com RRSS: @carlosjtacon

Trabajador, responsable y detallista. Siempre con nuevos proyectos en la cabeza. Me encanta el arte, la cultura y las nuevas tecnologías.

IDIOMAS

Español Nativo Inglés B2 Francés A2

HABILIDADES TÉCNICAS

Tengo conocimientos de nivel medio-alto de uso de la cámara y técnica fotográfica digital. Ahora uso una cámara bridge (Olympus O-MD E-M10) pero también puedo manejar cualquier DLSR. En mi web <u>carlosjtacon.com/photo</u> se puede consultar mi portfolio de fotografía con algunos trabajos que he realizado.

Manejo con soltura los sistemas operativos más usados (macOS, Windows y Linux) y software especializado relacionado con fotografía, vídeo o diseño, tengo facilidad para aprender el uso de nuevo software.

- **Fotografía:** Lightroom / Aperture avanzado, Photoshop medio, Pixelmator medio.
- **Edición de vídeo:** Adobe Premiere medio, Final Cut Pro X medio.
- Diseño vectorial: Sketch avanzado.
- CGI / 3D: Blender básico, 3ds Max medio.
- Visual FX: Adobe After Effects básico.

EDUCACIÓN

Bachillerato de Ciencia y Tecnología

IES Ignacio Ellacuría

2010 - 2012

Grado en Ingeniería Informática

Universidad de Alcalá 2012 - 2016

ESTUDIOS ADICIONALES

Programa PEAC de la Comunidad de Madrid

IES Antonio Machado 2006 - 2012

Nivel Básico en Francés (A2)

Escuela Oficial de Idiomas 2008 - 2010

Nivel Avanzado en Inglés (B2)

Escuela Oficial de Idiomas 2010 - 2015

Curso de Programación en Android

Unversidad de Alcalá 2013

CONOCIMIENTOS

Fotografía	••••••
Edición vídeo	
CGI / 3D	••••00000
Visual FX	••0000000
Animación	•••000000
Programación	
Diseño	

AFICIONES & INTERESES













Cine Ciclismo Música Lectura Viajar Aventura

PROYECTOS & COLABORACIONES

FOTOGRAFÍA

La construcción de la mirada fotográfica

Asignatura transversal de la Universidad de Alcalá cursada en la Facultad de Arquitectura, donde enseñaban a encontrar la mirada del fotógrafo, creando series semanales de más de diez fotografías de una temática concreta.

Febrero 2016 - Mayo 2016

EXPERIENCIA EN YOUTUBE

Infor3DTutorials

Tutoriales de software y diseño 3D con 3ds Max. *Octubre 2011 - Septiembre 2012*

TheMacintosh128k

Noticias y tutoriales sobre macOS e iOS, todo el ecosistema Apple. Más de 4500 suscriptores. *Mayo 2012 - Abril 2013*

COLABORADOR EN BLOGS

Applesencia

Blog español especializado en Apple, uno de los más famosos en español. Colaborador encargado de controlar el canal de YouTube y publicar un vídeo a la semana acompañado de un texto en el blog.

Septiembre 2010 - Junio 2013

DESARROLLO WEB

www.carlosjtacon.com v1.0

Desarrollé mi propia página web personal usando WordPress, tengo experiencia creando y manteniendo un sitio web basado en WordPress así como servicios de hosting y dominios web.

www.carlosjtacon.com v2.0

Actualización necesaria para mi sitio web, con un sistema más ligero y un diseño más limpio, usando tecnología web nativa.

EXPERIENCIA LABORAL

FUNDACIÓN FICO-PYME

Sistema web para realización de encuestas

Desarrollador Web Full-Stack. *Universidad de Alcalá Noviembre 2014 - Mayo 2015*

CÁTEDRA PLANIFICANDO

Sistema inteligente para la optimización de la distribución y el transporte

Desarrollador Web Full-Stack. *Universidad de Alcalá Mayo 2015 - Diciembre 2016*

CARLOS TACÓN

www.carlosjtacon.com

PERSONAL INFORMATION



Carlos Tacón Fernández 03.05.1994 Alcalá de Henares, Madrid +34 616 045 679 carlosjtacon@gmail.com Social Networks: @carlosjtacon

Determined, enthusiastic, responsible, motivated and perfectionist. I always have new projects in mind. I am a lover of art, new technologies and culture in general.

LANGUAGE SKILLS

Spanish Native

English B2

French A2

TECHNICAL SKILLS

I have a mid-high level on camera usage and digital photography technique. I own a bridge camera (Olympus O-MD E-M10) but I can work with any DLSR camera. I have a photography portfolio which is accessible through my website <u>carlosjtacon.com/photo</u> where I publish my work.

I can work with macOS, Windows and Linux and specialised photography, video and design software, I am happy to learn how to use new software from scratch.

- Photography: Lightroom / Aperture advanced level, Photoshop medium level, Pixelmator medium level.
- **Video editing:** Adobe Premiere medium level, Final Cut Pro X medium level.
- Vector graphics: Sketch advanced level.
- CGI / 3D: Blender basic level, 3ds Max medium level.
- Visual FX: Adobe After Effects basic level.

EDUCATION

Science and Technology High School
Ignacio Ellacuría School
2010 - 2012

Computer Science Degree
University of Alcalá de Henares
2012 - 2016

OTHER COURSES

PEAC Educational Course - Madrid
Antonio Machado School
2006 - 2012

National School of Languages 2008 - 2010

National School of Languages 2010 - 2015

Android Programming Course
University of Alcalá de Henares
2013

HABII ITIES

Photography
Video editing
CGI / 3D
Visual FX
Animation
Programming
Design

HOBBIES & INTERESTS













Films Cycling Music Reading Travel Adventure

PROJECTS & COLLABORATIONS

PHOTOGRAPHY

The photographer view construction

I took the optative subject in the University of Alcala de Henares, taught in the Architecture building. I learned how to find the photographer view, creating different series of images every week of a concrete theme.

February 2016 - May 2016

YOUTUBE EXPERIENCE

Infor3DTutorials

Software and 3D graphics with 3ds Max tutorials. *October 2011 - September 2012*

TheMacintosh128k

News and tutorials about macOS, iOS and every part of the Apple ecosystem. More than 4500 subscribers.

May 2012 - April 2013

BIOG WRITER EXPERIENCE

Applesencia

Famous Spanish blog where all Apple related news are published. I used to manage their YouTube Channel publishing one video per week accompanied by a written blog post.

September 2010 - June 2013

WFB DEVELOPMENT

www.carlosjtacon.com v1.0

I developed my own website using WordPress, I have experience creating and maintaining a WordPress website, as well as handling hosting and domain services.

www.carlosjtacon.com v2.0

This is a necessary update of my personal website for which I used lightweight native web technologies and a simpler design.

WORK

FICO-PYME FOUNDATION

Web based surveys system

Full-Stack web developer. University of Alcalá de Henares November 2014 - May 2015

PLANIFICANDO RESEARCH GROUP

Goods transportation management system

Full-Stack web developer. *University of Alcalá de Henares May 2015 - December 2016*